最　高　行　政　法　院　裁　定
                                      100年度裁字第274號
上  訴  人　佳豐鋁業股份有限公司
代　表　人　莊黃月美
　　　　　　　　　　　　　送達代收人　翁千惠
                          民區市中一路383號7樓之1
訴訟代理人  黃進祥律師
            江順雄律師
            黃建雄律師
被 上訴 人　財政部高雄關稅局
代　表　人　林清和
上列當事人間虛報進口貨物事件，上訴人對於中華民國99年10月
12日高雄高等行政法院98年度訴字第718號判決，提起上訴，本
院裁定如下：
　　主  文
上訴駁回。
上訴審訴訟費用由上訴人負擔。
　　理  由
一、按對於高等行政法院判決之上訴，非以其違背法令為理由，
    不得為之，行政訴訟法第242條定有明文。依同法第243條第
    1項規定，判決不適用法規或適用不當者，為違背法令；而
    判決有同條第2項所列各款情形之一者，為當然違背法令。
    是當事人對於高等行政法院判決上訴，如依行政訴訟法第24
    3條第1項規定，以高等行政法院判決有不適用法規或適用不
    當為理由時，其上訴狀或理由書應有具體之指摘，並揭示該
    法規之條項或其內容；若係成文法以外之法則，應揭示該法
    則之旨趣；倘為司法院解釋或本院之判例，則應揭示該判解
    之字號或其內容。如以行政訴訟法第243條第2項所列各款情
    形為理由時，其上訴狀或理由書，應揭示合於該條項各款之
    事實。上訴狀或理由書如未依此項方法表明，或其所表明者
    與上開法條規定不合時，即難認為已對高等行政法院判決之
    違背法令有具體之指摘，其上訴自難認為合法。
二、上訴人於民國97年7月11日委由明暉國際物流股份有限公司
    向被上訴人報運自中國大陸進口ALUMINUM SCRAP乙批，原申
    報貨品分類號列第7602.00.00.10-6號，稅率free，輸入規
    定空白，電腦核定以C3（應審應驗）方式通關。查驗前被上
    訴人接獲通報系爭來貨疑似為鋁擠胚料，經查驗結果，貨名
    未確認，被上訴人乃依關稅法第18條第3項第3款規定，准上
    訴人繳納相當金額之保證金，先予放行。嗣經取樣送外鑑定
    結果，系爭來貨為「鋁合金型材毛胚」，被上訴人依據來貨
    為空心狀態及鑑定結果，更正來貨名稱為「鋁合金空心型材
    毛胚」，其貨品分類號列應歸列第7604.21.00.00-1號，稅
    率5％，輸入規定MW0（大陸物品不准輸入），上訴人涉有虛
    報進口貨物名稱之情事。案經被上訴人所屬中興分局依財政
    部97年11月3日臺財關字第09705505100號令釋規定，於98年
    1月8日以高興進業三字第0971000668號函請上訴人補繳專案
    輸入許可文件，上訴人於同年3月16日取得經濟部國際貿易
    局（下稱國貿局）FTX298W0000000號輸入許可證，依上開財
    政部令釋規定，可免認涉屬逃避管制，惟虛報貨名部分，被
    上訴人仍據財政部關稅總局驗估處簽復之價格核估，並依海
    關緝私條例第37條第1項第1款、第44條、加值型及非加值型
    營業稅法（下稱營業稅法）第51條及貿易法第21條第1項規
    定，追徵上訴人進口稅款計新臺幣（下同）1,923,973元，
    並分別按所漏進口稅額及營業稅額（進口時已申報934,875
    元，故營業稅所漏稅額為46,744元）裁處上訴人2倍之罰鍰
    計1,869,750元及93,488元。上訴人不服，經循序提起行政
    訴訟，為原審判決駁回，而提起本件上訴。
三、上訴人上訴主張略以：依證人謝寶賢之證述可知，系爭鋁管
    並不適合型材使用，金屬工業中心原鑑定之貨名鋁合金型材
    毛胚，即為錯誤。系爭鋁管也不具備作光學、電子或其他外
    觀使用之其他用途，顯然符合國際商品統一分類制度註解第
    15款涵義，應屬鋁廢料。原判決顯然誤解上訴人主張系爭來
    貨為鋁廢料之理由，自有判決違背證據、理由矛盾、判決不
    備理由之違法。本件貨物其成分鋁含量99.2％，已為純鋁之
    標準，且超過海關進口稅則第76章目註對純鋁含量之標準。
    證人謝寶賢之證述已推翻其在鑑定報告中所鑑定之貨名，更
    正為純鋁管，況且上訴人最終之用途亦係重熔為鋁圓棒，未
    做其他用途。則不論係依實質課稅原則或系爭貨物之外觀，
    均應以純鋁作為認定貨名、課徵關稅之依據，而純鋁係免稅
    。原判決顯有不適用實質課稅原則之違法，且未說明不採之
    理由，亦有判決不備理由之違法等語。經核，原判決業已就
    系爭貨物依金屬工業研究發展中心之鑑定報告及「中華民國
    海關進口稅則、輸出入貨品分類表合訂本」第76章鋁及其製
    品之規定，其名稱為「鋁合金空心型材毛胚」，貨品分類號
    列應歸列第7604.21.00.00-1號「鋁合金空心型材」，故該
    貨物不論屬成品或半成品（毛胚），均不影響上開貨品分類
    號列之歸列，金屬工業研究發展中心鑑定意見及證人謝寶賢
    之陳述意見，僅能證明系爭貨物不適合直接加工後使用，該
    貨物尚非屬成品，惟並不能因此即認定該貨物屬鋁廢料性質
    ，故上開鑑定結果及證人之陳述對被上訴人前揭判定結果並
    不生影響。縱使上訴人進口系爭貨物係與其它鋁錠原料重熔
    後製成「鋁圓棒」使用，亦屬其交易動機以及事後之處理與
    用途，亦不能以此即認定系爭貨物屬鋁廢料性質，而為上訴
    人有利之認定。又系爭貨物縱使確係鋁錠等原料擠壓塑性加
    工而成，亦非屬鋁廢料之性質，故證人謝寶賢之證言亦難為
    上訴人有利之認定等情，敘述甚詳。本件上訴人對於高等行
    政法院判決上訴，雖以該判決違背法令為由，惟核其上訴理
    由，無非係重述其於起訴已主張而為原審所不採之理由，並
    就原審取捨證據、認定事實之職權行使，指摘其為不當，且
    就原審已論斷者，泛言未論斷，或就原審所為論斷，泛言其
    論斷矛盾，而非具體表明合於不適用法規、適用法規不當或
    行政訴訟法第243條第2項所列各款之情形，難認對該判決之
    如何違背法令已有具體之指摘。依首開規定及說明，應認其
    上訴為不合法。
四、據上論結，本件上訴為不合法。依行政訴訟法第249條第1項
    前段、第104條、民事訴訟法第95條、第78條，裁定如主文
    。
中　　華　　民　　國　　100　 年　　1　　 月　　27　　日
                    最高行政法院第一庭
                        審判長法官　鍾　耀　光
                              法官　陳  鴻  斌
                              法官　黃　淑　玲
                              法官　鄭　小　康
                              法官　林　樹　埔

以  上  正  本  證  明  與  原  本  無  異
中　　華　　民　　國　　100　 年　　1　　 月　　28　　日
　　　　　　　　　　　　　　　書記官　黃　淑　櫻